【裁判字號】    96,易,1778
【裁判日期】    970409
【裁判案由】    竊盜
【裁判全文】
臺灣彰化地方法院刑事判決              96年度易字第1778號
公  訴  人  臺灣彰化地方法院檢察署檢察官
被      告  甲○○
上列被告因竊盜案件，經檢察官提起公訴（96年度偵字第10302
號），本院依簡式審判程序判決如下：
    主  文
甲○○攜帶兇器竊盜，累犯，處有期徒刑拾月。扣案活動扳手肆
支、手套壹雙均沒收。
    事  實
一、甲○○前因竊盜案件，經臺灣高雄地方法院以94年度易字第
    1814號判決判處有期徒刑7 月確定，甫於民國95年12月15日
    縮刑期滿執行完畢。仍不知警惕，於96年11月6 日凌晨2 時
    20分許，騎車行經位於彰化縣彰化市○○路382 號之倢斯特
    托兒所時，見該處停放有臺中縣私立愛兒堡幼稚園所有、現
    供倢斯特托兒所使用之車牌號碼分別為9460-LC 號、9461-L
    C 號、9462-LC 號之3 輛幼兒車，竟意圖為自己不法之所有
    ，持客觀上可為兇器之用之活動扳手4 支，手戴手套以躲避
    追查，接續拆卸上開3 輛幼兒車之汽車觸媒轉換器共計3 支
    ，竊取得手。嗣於同日凌晨3 時30分許，甲○○騎車行經彰
    化縣彰化市○○路200 巷及學士路口時為警盤查查獲，扣得
    甲○○行竊時使用之活動扳手4 支、手套1 雙及上開汽車觸
    媒轉換器3 支，查悉上情。
二、案經彰化縣警察局彰化分局報告臺灣彰化地方法院檢察署檢
    察官偵查起訴。
    理  由
一、本件被告甲○○所涉為死刑、無期徒刑、最輕本刑為3 年以
    上有期徒刑或高等法院管轄第一審案件以外之罪，並於本院
    行準備程序時就被訴事實為有罪之陳述，本院合議庭依刑事
    訴訟法第273 條之1 第1 項規定，裁定改由受命法官獨任行
    簡式審判程序，先予敘明。
二、上揭犯罪事實，業據被告於警詢、偵訊、本院準備程序及審
    理中坦承不諱（見偵卷第4 、29頁、本院97年3 月26日準備
    程序及審判筆錄），經查：
（一）被告供述核與證人即倢斯特托兒所員工乙○○、證人翼文
      智所述相符（見偵卷第10、11頁），並有贓物認領保管單
      （見偵卷第23頁）、現場照片6 張（見偵卷第24至26頁）
      、車籍查詢─基本資料詳細畫面3 紙（見偵卷第35至37頁
      ）、彰化縣警察局彰化分局97年3 月23日彰警分偵字第09
      70009234號函附報告書1 份、現場照片6 張及現場圖1 張
      （見本院卷）在卷可稽，並有扣案活動扳手4 支、手套1
      雙可資佐證，足認被告自白與事實相符。
（二）至該報告書雖認被告係破壞圍籬進入，惟被告堅決否認有
      何破壞圍籬或逾越圍牆情事，辯稱：伊行竊當時該處並未
      設有圍籬等語。本院審酌該報告書係於97年3 月間作成，
      距被告為本案犯行之犯罪時間已達5 個月之久，托兒所圍
      籬設備為防範竊盜案件而有所變更，並非難以想見；此外
      ，復查無其他證據足資佐證被告行為時托兒所四周皆設有
      圍籬，是尚無從認定被告有踰越牆垣或其他安全設備之行
      為。
（三）綜上，本件事證明確，被告犯行堪以認定，應予依法論科
      。
三、按刑法第321 條第1 項第3 款之攜帶兇器竊盜罪，係以行為
    人攜帶兇器竊盜為其加重條件，此所謂兇器，其種類並無限
    制，凡客觀上足對人之生命、身體、安全構成威脅，具有危
    險性之兇器均屬之，且只須行竊時攜帶此種具有危險性之兇
    器為已足，並不以攜帶之初有行兇之意圖為必要（最高法院
    79年臺上字第5253號判例可資參照）。被告為本件竊盜犯行
    時所攜帶之活動扳手4 支為堅硬金屬製品，客觀上足對人之
    生命、身體、安全造成危險，屬具有危險性之兇器無訛。核
    被告所為，係犯刑法第321 條第1 項第3 款攜帶兇器竊盜罪
    。被告於密切接近之時間，在同一地點，接續竊取上開3 支
    觸媒轉換器，係基於同一為自己不法所有之意圖所為，且侵
    害法益相同，依一般社會健全觀念，應評價為一行為數個舉
    動之接續進行，為接續犯之實質上一罪。被告前因竊盜案件
    ，經臺灣高雄地方法院以94年度易字第1814號判決判處有期
    徒刑7 月確定，甫於95年12月15日縮刑期滿執行完畢，有臺
    灣高等法院被告前案紀錄表1 份附卷可考，被告於有期徒刑
    執行完畢後，5 年內故意再犯本件有期徒刑以上之罪，為累
    犯，應依刑法第47條第1 項規定，加重其刑。爰審酌被告正
    值青壯之年，不思循正當途徑獲取所需，僅因缺錢花用，即
    任意竊取他人財物，顯然欠缺法紀觀念及自我控制能力，惟
    其犯後坦承犯行，竊得之物業已由被害人領回，並考量其行
    竊之手段、所得財物之價值等一切情狀，認公訴人請求量處
    有期徒刑11月之刑，尚嫌稍重，爰酌情量處如主文所示之刑
    ，以示懲儆。又本件被告犯罪時間非在96年4 月24日以前，
    不符合中華民國九十六年罪犯減刑條例之減刑條件，尚無從
    依上開條例減刑，附此敘明。至扣案活動扳手4 支、手套1
    雙，均係被告所有，供被告為本件加重竊盜犯行所用，業據
    被告於本院審理中陳述明確（見本院97年3 月26日審判筆錄
    ），爰依刑法第38條第1 項第2 款規定宣告沒收。又扣案汽
    車觸媒轉換器3 支，係被告竊盜所得之物，屬臺中縣私立愛
    兒堡幼稚園所有，並業經實際使用上開幼兒車之倢斯特托兒
    所委託乙○○領回，有贓物認領保管單1 紙在卷足憑（見警
    卷），該等觸媒轉換器復非屬違禁物，本院自無從宣告沒收
    ，附此敘明。
據上論斷，應依刑事訴訟法第273 條之1 第1 項、第299 條第 1
項前段，刑法第321 條第1 項第3 款、第47條第1 項、第38條第
1 項第2 款，判決如主文。
本案經檢察官余建國到庭執行職務。
中    華    民    國    97    年     4    月     9    日
                  刑事第五庭  法  官  楊舒嵐
以上正本證明與原本無異。
如不服本判決，應於判決送達後10日內，向本院提出上訴書狀，
上訴書狀應「敘述具體上訴理由」，並按他造當事人之人數附繕
本。「切勿逕送上級法院」。
告訴人或被害人對於判決如有不服具備理由請求檢察官上訴者，
其上訴期間之計算係以檢察官收受判決正本之日期為準。
中    華    民    國    97    年    4     月    9     日
                              書記官  張木松
附錄論罪科刑法條：
中華民國刑法第321條第1項
（加重竊盜罪）
犯竊盜罪而有左列情形之一者，處六月以上、五年以下有期徒刑
：
一、於夜間侵入住宅或有人居住之建築物、船艦或隱匿其內而犯
    之者。
二、毀越門扇、牆垣或其他安全設備而犯之者。
三、攜帶兇器而犯之者。
四、結夥三人以上而犯之者。
五、乘火災、水災或其他災害之際而犯之者。
六、在車站或埠頭而犯之者。


司法院資訊處製作；財團法人民間司法改革基金會備份。
